臺灣新竹地方法院刑事判決　　　　　　　　94年度訴字第46號
公　訴　人　臺灣新竹地方法院檢察署檢察官
被　　　告　丁○○
　　　　　　　　　　０巷十一號.
上列被告因偽造文書等案件，經檢察官提起公訴（91年度偵字第
56 38號），本院判決如下：
    主  文
丁○○無罪。
    理  由
一、本件公訴意旨略以：
（一）被告丁○○本受僱於華綵集團華輔有限公司，擔任信用卡
      業務員一職，為慶豐商業銀行股份有限公司（下稱慶豐銀
      行）、世華商業銀行股份有限公司（下稱世華銀行）推廣
      及代辦各該銀行信用卡業務，自民國91年5月中旬起，在
      新竹市○○路「亞太」量販店門口擺設攤位推廣，戊○○
      （經本院以91年度訴字第769號判處有期徒刑1年，並經台
      灣高等法院上訴駁回確定）則受僱於美在時公司，同在該
      處擺設攤位，負責推廣及代辦荷商荷蘭銀行股份有限公司
      （下稱荷蘭銀行）信用卡。詎其2人竟與甲○○（經本院
      以91年度訴字第769號判處有期徒刑10月，現由台灣高等
      法院通緝中）及王志祥（另經台灣新竹地方法院檢察署檢
      察官為不起訴處分）等人，共同意圖為自己不法之所有，
      基於概括之犯意聯絡與行為分擔，推由被告丁○○、戊○○2人利用工作上之機會，就客戶個人信用條件良好，欲
      申請慶豐、世華及荷蘭等銀行信用卡者，多影印1份該客
      戶之國民身分證影本、上開銀行信用卡申請書、該客戶之
      其他銀行信用卡資料等個人資料留供己用後，再與甲○○
      、王志祥等人分工合作，自同年5月間起至7月間止，或在
      被告丁○○位於新竹市○○路160巷1號3樓之5之住處，或
      在戊○○位於新竹市○○路105號4樓之租屋處，或於甲○○位於新竹市○○街99號2樓之租住處等地，或以附表
      編號一至三、六至十五號所示：冒用丙○○、乙○○、洪
      銹以、江淑君、陳世君等人之名義，由甲○○負責書寫女
      性客戶之信用卡申請書、男性部分則由戊○○負責書寫，
      並分別於其上各偽造如附表所示之「丙○○」署名3枚、
      「乙○○」署名4枚、「洪銹以」署名2枚、「江淑君」之
      署名3枚及「陳世君」之署名1枚，而偽造私文書後，再持
      向附表編號一至三、六至十五號所示之世華銀行、慶豐銀
      行、國泰商業銀行（下稱國泰銀行）、富邦商業銀行（下
      稱富邦銀行）、匯豐商業銀行（下稱匯豐銀行）、遠東商
      業銀行（下稱遠東銀行）、台新商業銀行（下稱台新銀行
      ）、中國信託商業銀行（下稱中國信託）及玉山商業銀行
      （下稱玉山銀行）等銀行大量辦理信用卡之方法；或以
      附表編號四、五號所示：冒用乙○○之名義，由甲○○打
      電話至乙○○原已取得信用卡之國泰與匯豐2家發卡銀行
      ，佯稱是乙○○本人，向承辦人員謊稱所持有之卡片有問
      題要請領新卡片，且欲變更聯絡地址及聯絡方式等個人資
      料後，使國泰與匯豐2家銀行承辦人員均不疑有他，待其
      等寄來信用卡後，再冒領附表編號四、五所示之乙○○信
      用卡2張之方法，而取得各申請銀行所核發附表編號二、
      四至十五號所示之信用卡（附表編號一、三號所示部分，
      因銀行人員於徵信後自行決定不核卡，故未取得丙○○之
      信用卡）後，再由戊○○、甲○○、王志祥等人，分別先
      在信用卡背面之持卡人簽名欄上偽造各該被冒名者之姓名
      ，而偽造準私文書，以供不知情之店家核對身分後，再分
      持上開信用卡於附表編號二、四至十五號所示之時間，至
      新竹市之「大潤發」、「亞太」、「萬家福」及新竹縣之
      「家樂福」等（詳如附表編號二、四至十五號所示）等商
      店，各持分屬男、女客戶之前開冒名申請取得之信用卡，
      購買大批菸酒及其他易於變賣之商品，並於櫃台持前開冒
      名申請取得之信用卡結帳，連續在不知情之店員所製作、
      詳如附表編號二、四至十號所示之簽帳單上偽造詳如附表
      編號二、四至十號所示之「丙○○」之署名24枚、「乙○○」之署名28枚、「洪銹以」之署名28枚（均1式2枚），
      而偽造私文書後，再持以交付簽帳單予不知情之店員以作
      為支付價金之方法，共購得新台幣（下同）951712元之商
      品。
（二）己○○（另經本院以94年訴字第46號協商判決有期徒刑4
      月，如易科罰金以3百元即新臺幣9百元折算1日，緩刑2年
      確定）係菸酒盤商，從事菸酒買賣業務，熟稔菸酒價格及
      利潤，其預見被告丁○○等人所持有低於市價之菸酒係欲
      藉以換取現金而變賣之贓物，竟自91年某月起與被告丁○○、戊○○、甲○○、王志祥等人達成以市價九折之價格
      收購之合意，並隨同至新竹市之「大潤發」、「亞太」、
      「萬家福」及新竹縣之「家樂福」，待戊○○、甲○○、
      王志祥以上開附表編號二、四至十號所示信用卡消費購買
      七星廠牌香菸後，己○○隨即以每條432元價格向丁○○
      、戊○○、甲○○、王志祥收購市價437元之香煙，合計
      收受500條香菸，變賣所得現金再由被告丁○○、戊○○
      、甲○○、王志祥等人分配花用，足以生損害於如附表編
      號一至十五號所示之丙○○、乙○○、洪銹以、江淑君、
      陳世君等人、特約商店及發卡銀行，嗣於同年7月31日下
      午5時30分許，經警在新竹市○○路○段「昌益加油站」前
      查獲甲○○，在其位於新竹市○○街99號2樓之住處，起
      出洪銹以遭冒名申請之信用卡1張（即與附表編號八所示
      之信用卡卡號相同，但為原磁卡故障、遠東銀行自行通知
      甲○○欲更換之新卡，其上尚未經簽名）及銀行所發之使
      用手冊1份，並循線於同日晚間9時30分許，在新竹市○○
      路「萊爾富超商」前查獲戊○○，警方隨即通知相關銀行
      風險管理人員蔡政隆、邱嘉隆、林昱德、葉展皓、吳淯兆
      等人到場，復經甲○○之指述，循線至新竹市○○區○○
      里○○鄰○○路640巷11號1樓住處查獲丁○○，並通知己○○到場說明後，始發現上情，合計附表所示之發卡銀行遭
      受951712元之損失，並扣得附表八所示冒名聲請所得之信
      用卡1張，因認被告丁○○涉犯刑法第216條、第210條之
      行使偽造私文書罪及第216條、第220條第1項、第21 0 條
      之行使準私文書罪及第339條第1項之詐欺取財罪嫌等語。
二、按刑事訴訟法第161條已於民國91年2月8日修正公布，其第1
    項規定：檢察官就被告犯罪事實，應負舉證責任，並指出證
    明之方法。因此，檢察官對於起訴之犯罪事實，應負提出證
    據及說服之實質舉證責任。倘其所提出之證據，不足為被告
    有罪之積極證明，或其指出證明之方法，無從說服法院以形
    成被告有罪之心證，基於無罪推定之原則，自應為被告無罪
    判決之諭知。最高法院92年台上字第128號判例參照。次按
    犯罪事實應依證據認定之，無證據不得認定犯罪事實。又不
    能證明被告犯罪者，應諭知無罪之判決，刑事訴訟法第154
    條、第301條第1項分別定有明文。又事實之認定，應憑證據
    ，如未能發現相當證據，或證據不足以證明，自不能以推測
    或擬制之方法，為裁判基礎（最高法院40年臺上字第86號判
    例參照）；認定不利於被告之事實，須依積極證據，苟積極
    證據不足為不利於被告之事實認定時，即應為有利於被告之
    認定，更不必有何有利之證據（最高法院30年上字第816 號
    判例參照）；且認定犯罪事實，所憑之證據，無論直接或間
    接證據，其為訴訟上之證明，須於通常一般之人均不致有所
    懷疑，而得確信其為真實之程序者，始得據之為有罪之認定
    ，倘其證明尚未達到此一程度，而有合理性懷疑之存在時，
    即無從為有罪之認定（最高法院76年台上字第4986號判例參
    照）。
三、公訴人認被告丁○○涉犯刑法第216條、第210條之行使偽造
    私文書罪及第216條、第220條第1項、第210條之行使準私文
    書罪及第339條第1項之詐欺取財罪嫌，係以：(1)共犯甲○○
    於警詢、偵查及本院另案審理時供述（91年度偵字第4646號
    卷第10頁、第11頁、第67-68頁、本院91年度訴字第769號卷
    第32 -33頁、第59頁、第62頁、116頁）；(2)被害人洪銹以
    、乙○○、丙○○、江淑君、陳世君、蔡政隆、邱嘉隆、林
    昱德、葉展皓、吳淯兆陳述；(3)扣案洪銹以遠東銀行（卡號
    ：0000000000000000號）信用卡1張；(4)被害人陳世君之偽
    卡申請書寄送地址新竹市○○路（起訴書誤載為新竹縣竹北
    市○○路）160巷5號之6為被告丁○○住處等為主要論據。
四、訊據被告丁○○固坦承有從事信用卡推廣、代辦業務而影印
    客戶個人資料，且認識戊○○，惟堅決否認有何行使偽造文
    書、行使偽造準私文書及詐欺取財罪嫌，辯稱：戊○○於91
    年5月下旬，有拿客戶丙○○已填妥之信用卡申請書及身分
    證正反面影本，委託我送慶豐銀行申請信用卡，但不認識甲○○，至於陳世君偽卡申請書上會有我的住址應是戊○○與
    甲○○曾經前往我的住處一次，且我後來並未住在該處，因
    此他們將此一住址設定為偽卡寄送地址之一等語。
五、經查：
（一）共犯甲○○於警詢中供述：查獲的信用卡是另一嫌犯戊○○叫我填寫一些申請資料，銀行核卡後，並寄到我手裡
      ，被害人洪銹以身分資料是戊○○在他振興路家中填寫，
      每次都是戊○○提供他人身分資料，核卡後交由我去盜刷
      等語（見91年度偵字第4646號卷第10-11頁91年7月31日警
      詢筆錄）；於偵訊中供述：91年5月間我和戊○○認識
      ，我知道他是荷蘭銀行信用卡外包業務員，他看我沒有工
      作，問我是否要賺外快，從6月初開始，在他位於新竹市
      ○○路住處，詳細地點不知道，他拿其他客戶委託他申辦
      信用卡的申請書女性申請人、身分證影本、他行信用卡影
      本交給我，用我的筆跡謄寫其他銀行信用卡申請書，女性
      申請人我來寫，男性申請人他寫，他另外還有二個銀行共
      犯，他沒有透露，我也有看過他們在寫冒用他人姓名的信
      用卡申請書，我前後幫他寫了十多份，我知道這些被害人
      並沒有要申請這些銀行信用卡，我是冒用他們名字，因為
      他們只想申請荷蘭銀行信用卡，我們申請的銀行包括誠泰
      、富邦、中國信託、世華、遠東等新竹地區比較常辦的信
      用卡，他說寫這個沒有錢，必須要核卡下來拿這些信用卡
      去刷卡消費取得現金，我才能有佣金，我是從6月開始陸
      續接到他交給我的冒名信用卡，我就看報紙廣告以卡換現
      金，我就打電話跟他們聯絡，他們跟我約在湳雅街的大潤
      發量販店，馮男載我過去，一位綽號「小張」或許和大潤
      發內的人有勾結，他帶我到1樓收銀機櫃臺後方退貨櫃臺
      ，裡面小姐就拿我交給「小張」的信用卡，直接在他們的
      刷卡機刷，並沒有給我貨品，而是給我現金等語（見91年
      度偵字第4646號卷第67-68頁）；於審理中供述：「是
      戊○○叫我去跟小張碰面，由小張刷卡，我簽名，我拿錢
      回來，被告戊○○是一人或藍姐開車載我去，因為他說他
      不能露面，所以被告戊○○應該不認識小張」、「戊○○
      跟我約時間見面後，叫我謄寫資料，寫好之後交給丁○○
      」、「藍姐就是己○○，小張我不知道」、「之前說的小
      張就是丁○○」、「上次講的小張不是丁○○，是張建興
      」等語（見本院91年度訴字第769號卷第31-33頁、第60頁
      ），由共犯甲○○於前揭警詢僅提及共犯為戊○○，於偵
      訊提及共犯中有一為綽號「小張」之人，然並未明確供述
      其真實身份，其雖於審理中曾一度提及「小張」是丁○○
      ，然事後又翻異前詞改稱「小張」為張建興，是其供述前
      後不一，是此一共犯之供述雖有部分不利於被告，然其供
      述既然具有前後不一之明顯瑕疵，實無法採為對於被告不
      利之認定。
（二）另被害人洪銹以、乙○○、丙○○、江淑君及陳世君等人
      於偵查時之陳述僅係提及其將個人資料交予被告戊○○欲
      用以申請荷蘭銀行信用卡而已，並未申請其他銀行之信用
      卡等語，然該等被害人之陳述僅得證明其等身分被冒用申
      辦信用卡之事實，對於涉犯被告是否包括被告丁○○一事
      無法由其等之陳述證明之，另被害人誠泰銀行信用卡部風
      險管理辦事員蔡政隆、銀行信用卡部風險管理辦事員邱嘉
      隆、遠東國際商業銀行信用卡部風險管理辦事員林昱德、
      世華聯合商業銀行信用卡部風險管理員葉展皓及富邦商業
      銀行信用卡部風險管理專員吳淯兆之指述僅得證明該等銀
      行信用卡遭人冒他人名義申請之事實，該等陳述亦無法證
      明被告丁○○確有參與本件犯行，是公訴人所提出之前開
      被害人陳述並無以供為對被告不利之證據。
（三）再者，證人戊○○於警詢中供述（見91年度偵字第4464號
      91年8月1日警詢筆錄第6-12頁、91年8月12日警詢筆錄第
      111頁-115頁）、偵訊中供述（見91年度偵字第4464號真
      卷第90-91頁、第108頁、第126頁、第170-171頁）及於本
      院91年度訴字第769號審理中供述（見本院91年度訴字第
      769號卷第152頁）均僅供述參與之被告中有一綽號為「小
      張」之人，並未指明該人即為被告丁○○，其中於91年10
      月23日偵訊中更明確供述：丁○○是我以前在亞太擺荷蘭
      銀行信用卡攤位時認識的，我記得他好像是慶豐的，他並
      沒有參與等語（見91年度偵字第5638號偵卷第105-107頁
      ）；另於本院審理中交互詰問中亦證述：我與甲○○共犯
      部分，丁○○均未參與，我曾經帶甲○○到丁○○住處，
      是因為想要跟甲○○講事情，但是找不到地方，甲○○知
      道丁○○家的地址可能是因為我帶她去時，她自己記下來
      的等語（見本院卷第147、151頁），是證人戊○○之證述
      前後一致，且其證述有利於被告丁○○。
（四）至扣案之洪銹以信用卡僅得客觀上證明其被冒用申請之之
      事實，另被害人陳世君富邦銀行信用卡之申請書上寄送地
      址雖為被告丁○○之住處，然經本院向臺北富邦商業銀行
      信用卡總處及中華郵政股份有限公司新竹郵局郵務科函查
      被害人陳世君之信用卡回執以便確認簽收之人是否為被告
      丁○○，然因該資料業已超過保存期限，而無法查得，此
      有臺北富邦商業銀行信用卡總處95年11月10日本富信卡字
      第1310號函及中華郵政股份有限公司新竹郵局郵務科95年
      11 月28日95竹詢字第368號函文在卷可稽，是單以此一寄
      送住址之記載而無進一步有收取該等信用卡之客觀事實，
      尚無法認定被告丁○○對於甲○○及戊○○之犯行具有犯
      意聯絡及行為分擔，況甲○○及戊○○既曾至被告丁○○
      家中則可以記憶該住址亦不違常情，是尚不能僅以申請書
      上載明被告丁○○之住址即認定被告具有犯意聯絡、行為
      分擔。
（五）按確定判決之理由並無既判力，亦即無拘束他案裁判之效
      力，他案審理時，仍得獨立認定事實及適用法律（最高法
      院83年度台上字第6891號判決可資參考），雖本件共犯戊○○及甲○○均經他案判決，且於該案犯罪事實將被告丁○○認定為共犯，然該等事實尚無法拘束本案之審理，本
      案仍得本於交互詰問及相關卷證資料為不同之認定，附此
      敘明。
（六）綜上所述，本案卷證資料及公訴人指明之證據方法，尚無
      足認定被告有何起訴書所載之犯行，此外，復查無其他積
      極切確之證據足資證明被告與甲○○、戊○○有何行使偽
      造文書、行使偽造私文書及詐欺罪等之犯行，既不能證明
      被告丁○○犯罪，是揆諸前揭判例之意旨，自應依法為被
      告無罪判決之諭知。
六、據上論斷，應依刑事訴訟法第301條第1項，判決如主文。
本案經檢察官陳榮林到庭執行職務。
中　　華　　民　　國　　96　　年　　2 　　月　　15　　日
                      刑事第一庭審判長法　官  賴淑敏
                                      法　官  黃美文
                                      法　官  李毓華
以上正本證明與原本無異。
如不服本判決應於收受本判決後10日內向本院提出上訴書狀，其
未敘述上訴理由者，並得於提起上訴後10日內向本院補提理由書
狀（均須按他造當事人之人數附繕本）「切勿逕送上級法院」。
中　　華　　民　　國　　96　　年　　2 　　月　　15　　日
                                       書記官  李佩真
附  表：
   ┌──┬───┬────┬────┬───────┬────┬─────┐
   │編號│被害人│發卡銀行│申請方法│盜刷次數及金額│偽造署名│ 備    註 │
   ├──┼───┼────┼────┼───────┼────┼─────┤
   │ 一 │丙○○│富邦銀行│冒其名向│無（因銀行徵信│於申請書│冒其名之│
   │    │      │（未核卡│發卡銀行│人員查覺有異而│上，「范│  申請書影│
   │    │      │）      │申請    │拒絕發卡）    │宜輝」一│  本一份（│
   │    │      │        │        │              │枚。    │　見本署九│
   │    │      │        │        │              │        │　十一年度│
   │    │      │        │        │              │        │  偵字第四│
   │    │      │        │        │              │        │  四六四號│
   │    │      │        │        │              │        │  卷第二二│
   │    │      │        │        │              │        │  九頁）  │
   │    │      │        │        │              │        │富邦銀行│
   │    │      │        │        │              │        │  函（見同│
   │    │      │        │        │              │        │  上偵卷第│
   │    │      │        │        │              │        │  二二八頁│
   │    │      │        │        │              │        │  ）      │
   ├──┼───┼────┼────┼───────┼────┼─────┤
   │ 二 │同上  │慶豐銀行│同上    │共十二次，    │於申請│冒其名之│
   │    │      │（卡號：│        │前十一次均在九│  書上，│  申請書影│
   │    │      │四五六三│        │十一年六月四日│  「范宜│  本一份（│
   │    │      │一九一０│        │，分別在「亞太│  輝」一│  見同上偵│
   │    │      │０三八九│        │量販店」（三筆│  枚，  │  卷第二三│
   │    │      │二四五０│        │）、「北聯社」│於簽帳│  二頁）  │
   │    │      │號）    │        │（二筆）、「萬│  單上，│冒其名之│
   │    │      │        │        │家福」（四筆）│  「范宜│  簽帳單影│
   │    │      │        │        │、屈臣氏（二筆│  輝」共│  本十二紙│
   │    │      │        │        │），翌（五日）│  二十四│  （見同上│
   │    │      │        │        │又至「亞太量販│  枚。  │  偵卷第二│
   │    │      │        │        │店」刷卡消費一│在該張│  三四至二│
   │    │      │        │        │筆，分別為：一│  信用卡│  四五頁）│
   │    │      │        │        │萬一千零十五、│  背面，│          │
   │    │      │        │        │八千三百、一萬│  「范宜│          │
   │    │      │        │        │一千零十五、一│  輝」一│          │
   │    │      │        │        │萬二千七百三十│  枚。  │          │
   │    │      │        │        │二、九千九百、│        │          │
   │    │      │        │        │一萬三千零六、│        │          │
   │    │      │        │        │一萬零一百七十│        │          │
   │    │      │        │        │、五百六十七、│        │          │
   │    │      │        │        │二千零三十一及│        │          │
   │    │      │        │        │四千二百元；  │        │          │
   │    │      │        │        │計九萬九千七百│        │          │
   │    │      │        │        │零一元。      │        │          │
   ├──┼───┼────┼────┼───────┼────┼─────┤
   │ 三 │同上  │華僑銀行│同上    │無（因銀行徵信│於申請書│冒其名之│
   │    │      │（未核卡│        │人員查覺有異而│上，「范│  申請書影│
   │    │      │）      │        │拒絕發卡）    │宜輝」一│  本一份（│
   │    │      │        │        │              │枚。    │  見同上偵│
   │    │      │        │        │              │        │  查卷第二│
   │    │      │        │        │              │        │  五六頁）│
   │    │      │        │        │              │        │華僑銀行│
   │    │      │        │        │              │        │  函（見同│
   │    │      │        │        │              │        │  上偵卷第│
   │    │      │        │        │              │        │  二五五頁│
   │    │      │        │        │              │        │  ）      │
   ├──┼───┼────┼────┼───────┼────┼─────┤
   │ 四 │乙○○│國泰銀行│向原發卡│一次，        │於申請│乙○○本│
   │    │      │（卡號：│銀行謊稱│於同年七月十五│  書上，│  人曾申請│
   │    │      │五四六三│欲變更聯│日下午六時一分│  「林玉│  之申請書│
   │    │      │二八九０│絡地址，│許，至「大潤發│  婷」一│  影本（見│
   │    │      │０四一四│再於收到│」購物刷卡共二│  枚，  │  同上偵卷│
   │    │      │九五０六│新卡後冒│十一萬四千七百│於簽帳│  第二六一│
   │    │      │號）    │領      │元。          │  單上，│  頁）    │
   │    │      │        │        │              │  「林玉│冒其名之│
   │    │      │        │        │              │  婷」共│  簽帳單影│
   │    │      │        │        │              │  二枚。│  本一紙（│
   │    │      │        │        │              │在該張│  見同上偵│
   │    │      │        │        │              │  信用卡│  卷第二六│
   │    │      │        │        │              │  背面，│  二頁）  │
   │    │      │        │        │              │  「林玉│          │
   │    │      │        │        │              │  婷」一│          │
   │    │      │        │        │              │  枚。  │          │
   ├──┼───┼────┼────┼───────┼────┼─────┤
   │ 五 │同上  │匯豐銀行│同上    │共四次，      │於申請│冒其名之│
   │    │      │（卡號：│        │均於同年七月二│  書上，│  申請書影│
   │    │      │五四二八│        │日下午，至「大│  「林玉│  本一份（│
   │    │      │二七四三│        │潤發」（二筆）│  婷」一│  見同上偵│
   │    │      │０九七五│        │、「寶島鐘錶」│  枚，  │  卷第二六│
   │    │      │三七六六│        │及「三之六鞋店│於簽帳│  四頁）  │
   │    │      │號）    │        │」各刷卡購物：│  單上，│冒其名之│
   │    │      │        │        │十一萬一千二百│  「林玉│  簽帳單影│
   │    │      │        │        │七十六、三萬六│  婷」共│  本四紙（│
   │    │      │        │        │千五百三十、十│  八枚。│  見同上偵│
   │    │      │        │        │四萬及二千二百│在該張│  卷第二六│
   │    │      │        │        │九十元；      │  信用卡│  六至二六│
   │    │      │        │        │計二十九萬八千│  背面，│  九頁）  │
   │    │      │        │        │二百六十八元。│  「林玉│          │
   │    │      │        │        │              │  婷」一│          │
   │    │      │        │        │              │  枚。  │          │
   ├──┼───┼────┼────┼───────┼────┼─────┤
   │ 六 │同上  │世華銀行│冒其名向│共四次，      │於申請│冒其名之│
   │    │      │（卡號：│發卡銀行│均於同年月十九│  書上，│  申請書影│
   │    │      │四三八五│申請    │日下午，分別至│  「林玉│  本一份（│
   │    │      │五一００│        │「大潤發」、「│  婷」一│  見同上偵│
   │    │      │００六二│        │宏揚通信」及「│  枚，  │  卷第二七│
   │    │      │五九０二│        │家樂福」（二筆│於簽帳│  八頁）  │
   │    │      │號）    │        │）各刷卡購物：│  單上，│冒其名之│
   │    │      │        │        │十二萬二千六百│  「林玉│  簽帳單影│
   │    │      │        │        │零五、一萬二千│  婷」共│  本四紙（│
   │    │      │        │        │四百、一萬一千│  八枚。│  見同上偵│
   │    │      │        │        │六百五十及三千│在該張│  卷第二八│
   │    │      │        │        │二百二十元，  │  信用卡│  二至二八│
   │    │      │        │        │計十四萬九千八│  背面，│  五頁）  │
   │    │      │        │        │百七十五元。  │  「林玉│          │
   │    │      │        │        │              │  婷」一│          │
   │    │      │        │        │              │  枚。  │          │
   ├──┼───┼────┼────┼───────┼────┼─────┤
   │ 七 │同上  │富邦銀行│同上    │共五次，      │於申請│冒其名之│
   │    │      │（卡號：│        │先於同年月十三│  書上，│  申請書影│
   │    │      │四五七九│        │日至「大潤發」│  「林玉│  本一份（│
   │    │      │五七二五│        │與「ＥＮＶＩ」│  婷」一│  見同上偵│
   │    │      │００二四│        │、同年月二十二│  枚，  │  卷第二九│
   │    │      │三九０三│        │日至「頂好超市│於簽帳│  五頁）  │
   │    │      │號）    │        │」、「家樂福」│  單上，│冒其名之│
   │    │      │        │        │、同年月三十日│  「林玉│  簽帳單影│
   │    │      │        │        │至「全國電子」│  婷」共│  本五紙（│
   │    │      │        │        │，各刷卡消費：│  十枚。│  見同上偵│
   │    │      │        │        │五萬、七千五百│在該張│  卷第二九│
   │    │      │        │        │、五千二百五十│  信用卡│  九至三０│
   │    │      │        │        │、六千九百及一│  背面，│  四頁）  │
   │    │      │        │        │千六百元；    │  「林玉│          │
   │    │      │        │        │計七萬一千二百│  婷」一│          │
   │    │      │        │        │五十元。      │  枚。  │          │
   ├──┼───┼────┼────┼───────┼────┼─────┤
   │ 八 │洪銹以│遠東銀行│同上    │共二次，      │於申請│冒其名之│
   │    │      │（卡號：│        │分別於同年七月│  書上，│  申請書影│
   │    │      │四五七九│        │二十六日下午，│  「洪銹│  本一份（│
   │    │      │五九００│        │至「松風水月」│  以」一│  見同上偵│
   │    │      │二九三０│        │、「遠傳電信」│  枚 　 │  查卷第三│
   │    │      │九六０九│        │刷卡消費各三萬│於簽帳│  六頁）  │
   │    │      │號）    │        │六千、三千九百│  單上，│簽帳單影│
   │    │      │        │        │九十元；      │  「洪銹│  本二紙（│
   │    │      │        │        │計三萬九千九百│  以」共│  見同上偵│
   │    │      │        │        │九十九元。    │  四枚。│  查卷第三│
   │    │      │        │        │              │在該張│  一二、三│
   │    │      │        │        │              │  信用卡│  一三頁）│
   │    │      │        │        │              │  背面，│          │
   │    │      │        │        │              │  「洪銹│          │
   │    │      │        │        │              │  以」一│          │
   │    │      │        │        │              │  枚。  │          │
   ├──┼───┼────┼────┼───────┼────┼─────┤
   │ 九 │同上  │富邦銀行│同上    │共二次，      │於簽帳│冒其名之│
   │    │      │（卡號：│        │分別於同年月三│  單上，│  申請書影│
   │    │      │五四三三│        │、四日，各在「│  「洪銹│  本一份（│
   │    │      │七七八九│        │遠傳電信」、「│  以」署│  見同上偵│
   │    │      │一五０二│        │非凡通訊精品」│  名四枚│  卷第三五│
   │    │      │三００三│        │，各刷卡消費：│在該張│  頁）    │
   │    │      │號）    │        │一萬二千三百、│  信用卡│消費明細│
   │    │      │        │        │一千一百五十五│  「洪銹│  一張及簽│
   │    │      │        │        │元；          │  以」署│  帳單影本│
   │    │      │        │        │計一萬三千四百│  名一枚│  二紙（見│
   │    │      │        │        │五十五元。    │        │  台灣新竹│
   │    │      │        │        │              │        │  地方法院│
   │    │      │        │        │              │        │  九十一年│
   │    │      │        │        │              │        │  度訴字第│
   │    │      │        │        │              │        │  七六九號│
   │    │      │        │        │              │ 　　　 │  卷第一三│
   │    │      │        │        │              │        │  六、一三│
   │    │      │        │        │              │        │  八、一五│
   │    │      │        │        │              │        │  六頁）  │
   ├──┼───┼────┼────┼───────┼────┼─────┤
   │ 十 │同上  │同上（卡│同上    │共十三次，    │於簽帳│與右「九│
   │    │      │號：四五│        │分別於同年月二│  單上，│  」同一份│
   │    │      │七九五六│        │日，在「溢鎂精│　「洪銹│  申請書，│
   │    │      │０八二二│        │品服飾行」、「│  以」共│  一次核二│
   │    │      │五五七八│        │小亞精品名店」│  二十枚│  張信用卡│
   │    │      │０三號）│        │、「阿標的店」│  （郵購│消費明細│
   │    │      │        │        │「ＥＮＶＩ」各│  部分無│  、天成飯│
   │    │      │        │        │刷卡消費八千、│  簽單）│  店發票各│
   │    │      │        │        │九千七百、一千│在該張│  一份、簽│
   │    │      │        │        │五百及八千二百│  信用卡│  帳單影本│
   │    │      │        │        │元；又於翌（三│　背面，│  九紙（見│
   │    │      │        │        │）日以郵購方式│  「洪銹│  同上台灣│
   │    │      │        │        │刷卡購買視聽音│  以」一│  新竹地方│
   │    │      │        │        │響及項鍊，各刷│  枚。　│  法院卷第│
   │    │      │        │        │卡消費：二萬一│  　　　│  一三七、│
   │    │      │        │        │千九百十二及二│   　　 │  一三九至│
   │    │      │        │        │千四百元；於四│        │  一四二、│
   │    │      │        │        │日，再以郵購及│        │  一五二至│
   │    │      │        │        │至「三之六鞋店│        │  一五五及│
   │    │      │        │        │」各刷卡消費：│        │  一五七之│
   │    │      │        │        │二千九百八十八│        │  一頁，「│
   │    │      │        │        │、一千九百元；│        │  品華」及│
   │    │      │        │        │七日至臺北市「│        │  加油站之│
   │    │      │        │        │品華」公司刷卡│        │  部分簽帳│
   │    │      │        │        │一千一百九十元│        │  單銀行已│
   │    │      │        │        │；八日至臺北市│        │  無法提出│
   │    │      │        │        │「天成飯店」刷│        │  ）      │
   │    │      │        │        │卡三千二百元；│        │          │
   │    │      │        │        │十日至「頂好超│        │          │
   │    │      │        │        │市」刷卡二千一│        │          │
   │    │      │        │        │百二十九元；二│        │          │
   │    │      │        │        │十及二十四日，│        │          │
   │    │      │        │        │至加油站刷卡消│        │          │
   │    │      │        │        │費各七百及六百│        │          │
   │    │      │        │        │四十五元；    │        │          │
   │    │      │        │        │計六萬四千四百│        │          │
   │    │      │        │        │六十四元。    │        │          │
   ├──┼───┼────┼────┼───────┼────┼─────┤
   │十一│江淑君│台新銀行│同上    │無            │於申請書│冒其名之申│
   │    │      │（卡號：│        │              │上，「江│請書影本一│
   │    │      │四五七九│        │              │淑君」一│份（見同上│
   │    │      │六一一一│        │              │枚。    │偵卷第三二│
   │    │      │二三二一│        │              │        │二頁）    │
   │    │      │五八０五│        │              │        │          │
   │    │      │號）    │        │              │        │          │
   ├──┼───┼────┼────┼───────┼────┼─────┤
   │十二│同上  │中國信託│同上    │無            │於申請書│冒其名之申│
   │    │      │（卡號：│        │              │上，「江│請書影本一│
   │    │      │四五六三│        │              │淑君」一│份（見同上│
   │    │      │０一八五│        │              │枚。    │偵卷第三三│
   │    │      │０五九一│        │              │        │一頁）    │
   │    │      │三一七一│        │              │        │          │
   │    │      │號）    │        │              │        │          │
   ├──┼───┼────┼────┼───────┼────┼─────┤
   │十三│同上  │同上（卡│同上    │無            │同右申請│與右「十三│
   │    │      │號：五四│        │              │書      │」同一份申│
   │    │      │三三七二│        │              │        │請書，一次│
   │    │      │一００四│        │              │        │核二張信用│
   │    │      │一四六三│        │              │        │卡        │
   │    │      │七九號）│        │              │        │          │
   ├──┼───┼────┼────┼───────┼────┼─────┤
   │十四│同上  │玉山銀行│同上    │無            │於申請書│江淑君警詢│
   │    │      │（卡號不│        │              │上，「江│筆錄（見本│
   │    │      │詳）    │        │              │淑君」一│署九十一年│
   │    │      │        │        │              │枚。    │度偵第五六│
   │    │      │        │        │              │        │三八號卷）│
   ├──┼───┼────┼────┼───────┼────┼─────┤
   │十五│陳世君│富邦銀行│同上    │無            │於申請書│冒其名之申│
   │    │      │（卡號：│        │              │上，「陳│請書影本一│
   │    │      │四五六三│        │              │世君」一│份（附於本│
   │    │      │一九一○│        │              │枚。    │署九十一年│
   │    │      │○三九○│        │              │        │度偵第五六│
   │    │      │八六八六│        │              │        │三八號卷）│
   │    │      │號）    │        │              │        │          │
   └──┴───┴────┴────┴───────┴────┴─────┘
